---
title: "Basic_Anaysis"
author: "Kenta Sakamoto"
date: "2020/1/13"
output: html_document
---

# 目的
 - 病院周辺のタクシー乗車の台数を算出する

# 方法
 - 病院とタクシー乗車の距離を比較し、$x$km以下であれば個数にカウントする

# 実装
## データとパッケージ
```{r}
library(geosphere)

JR201611 <- read.csv("../data/JR201611_frag.csv",row.names = 1)
hospital <- read.csv("../data/tokyo_hospital3.csv",row.names = 1)
```

## 病院のデータを八王子市に限定する
```{r}
hachioji <- subset(hospital,grepl("八王子",hospital$住所))
hachioji_dist <- hachioji[,c(7,6)]
```

## 病院のデータを中野区に限定する
```{r}
nakano <- subset(hospital,grepl("中野",hospital$住所))
nakano_dist <- nakano[,c(7,6)]
```

```{r}
library(geosphere)

res1 <- 0
for(i in 1:nrow(JR201611_rideon_dist)) {
  if (distGeo(nakano_dist[1,],JR201611_rideon_dist[i,]) <= 3000) {
    res1 = res1 + 1
  }
}

res2 <- 0
for(i in 1:nrow(JR201611_rideon_dist)) {
  if (distGeo(nakano_dist[2,],JR201611_rideon_dist[i,]) <= 3000) {
    res2 = res2 + 1
  }
}

res3 <- 0
for(i in 1:nrow(JR201611_rideon_dist)) {
  if (distGeo(nakano_dist[3,],JR201611_rideon_dist[i,]) <= 3000) {
    res3 = res3 + 1
  }
}
```

```{r}
res <- c(res1,res2,res3)
name <- nakano$病院名
w <- data.frame(病院名 = name,res)
View(w)
```

```{r}
cnt <- c(cnt1,cnt2,cnt3,cnt4,cnt5,cnt6,cnt7,cnt8,cnt9)
name <- hachioji$病院名
y <- data.frame(病院名 = name,乗車数 = cnt)
```

## タクシー乗車データに限定する
```{r}
JR201611_rideon <- subset(JR201611,grepl("乗車",JR201611$flag))
JR201611_rideon_dist <- JR201611_rideon[,c(2,3)]
```

## それぞれの病院とタクシー乗車との距離を算出する
### 永生病院との距離が3km圏内のデータの個数をカウントする
```{r}
cnt1 <- 0
for(i in 1:nrow(JR201611_rideon_dist)) {
  if (distGeo(hachioji_dist[1,],JR201611_rideon_dist[i,]) <= 5000) {
    cnt1 = cnt1 + 1
  }
}
```

> cnt : 1 

### 相武病院との距離が3km圏内のデータの個数をカウントする
```{r}
cnt2 <- 0
for(i in 1:nrow(JR201611_rideon_dist)) {
  if (distGeo(hachioji_dist[2,],JR201611_rideon_dist[i,]) <= 5000) {
    cnt2 = cnt2 + 1
  }
}
```

> cnt : 1

### 東京天使病院との距離が3km圏内のデータの個数をカウントする
```{r}
cnt3 <- 0
for(i in 1:nrow(JR201611_rideon_dist)) {
  if (distGeo(hachioji_dist[3,],JR201611_rideon_dist[i,]) <= 5000) {
    cnt3 = cnt3 + 1
  }
}
```

> cnt : 1

### 八王子消化器病院との距離が3km圏内のデータの個数をカウントする
```{r}
cnt4 <- 0
for(i in 1:nrow(JR201611_rideon_dist)) {
  if (distGeo(hachioji_dist[4,],JR201611_rideon_dist[i,]) <= 5000) {
    cnt4 = cnt4 + 1
  }
}
```

> cnt : 6

### 右田病院との距離が3km圏内のデータの個数をカウントする
```{r}
cnt5 <- 0
for(i in 1:nrow(JR201611_rideon_dist)) {
  if (distGeo(hachioji_dist[5,],JR201611_rideon_dist[i,]) <= 5000) {
    cnt5 = cnt5 + 1
  }
}
```

> cnt : 11

### 南多摩病院との距離が3km圏内のデータの個数をカウントする
```{r}
cnt6 <- 0
for(i in 1:nrow(JR201611_rideon_dist)) {
  if (distGeo(hachioji_dist[6,],JR201611_rideon_dist[i,]) <= 5000) {
    cnt6 = cnt6 + 1
  }
}
```

> cnt : 2

### みなみ野病院との距離が3km圏内のデータの個数をカウントする
```{r}
cnt7 <- 0
for(i in 1:nrow(JR201611_rideon_dist)) {
  if (distGeo(hachioji_dist[7,],JR201611_rideon_dist[i,]) <= 5000) {
    cnt7 = cnt7 + 1
  }
}
```

> cnt : 2

### 東京医科大学八王子医療センターとの距離が3km圏内のデータの個数をカウントする
```{r}
cnt8 <- 0
for(i in 1:nrow(JR201611_rideon_dist)) {
  if (distGeo(hachioji_dist[8,],JR201611_rideon_dist[i,]) <= 5000) {
    cnt8 = cnt8 + 1
  }
}
```

> cnt : 0

### 仁和会総合病院との距離が5km圏内のデータの個数をカウントする
```{r}
cnt9 <- 0
for(i in 1:nrow(JR201611_rideon_dist)) {
  if (distGeo(hachioji_dist[9,],JR201611_rideon_dist[i,]) <= 5000) {
    cnt9 = cnt9 + 1
  }
}
```

> cnt : 12

### 上記の結果をまとめる
11/4 ~ 9で病院から半径3km圏内でのタクシー乗車数は以下の通りになった
```{r}
cnt <- c("1","1","1","6","11","2","6","0","12")
name <- hachioji$病院名
x <- data.frame(病院名 = name,乗車数 = cnt)
```

11/4 ~ 9で病院から半径5km圏内でのタクシー乗車数は以下の通りになった
```{r}
cnt <- c(cnt1,cnt2,cnt3,cnt4,cnt5,cnt6,cnt7,cnt8,cnt9)
name <- hachioji$病院名
y <- data.frame(病院名 = name,乗車数 = cnt)
```

11/4 ~ 9で病院から半径$x$km圏内でのタクシー乗車数の変化
```{r}
cntx <- c("1","1","1","6","11","2","6","0","12") 
cnty <- c(cnt1,cnt2,cnt3,cnt4,cnt5,cnt6,cnt7,cnt8,cnt9)
z <- data.frame("3km" = cntx, "5km" = cnty)
rownames(z) <- hachioji$病院名
z
```

### 上記より二重ループを用いて八王子市にあるすべての病院から3km圏内にあるタクシー乗車数を算出する
```{r}
res <- list()

for (i in 1:nrow(hachioji_dist)) {
  for(j in 1:nrow(JR201611_rideon_dist)) {
    if(distGeo(hachioji_dist[i,],JR201611_rideon_dist[j,])) {
      res[i] = res[i] + 1
    }
  }
}
```

# 参考
https://id.fnshr.info/2018/05/19/geosphere1  Rのgeosphereパッケージ(1)：2点間の距離と方位角を計算する